臺灣士林地方法院刑事判決　　　　　　100年度簡上字第117號
上　訴　人　臺灣士林地方法院檢察署檢察官
被　　　告　鄭明聰
上列上訴人因被告詐欺案件，不服本院刑事庭中華民國100 年4
月20日100 年度審簡字第331 號第一審刑事簡易判決（起訴案號
：99年度偵緝字第208 號；併辦案號：臺灣桃園地方法院檢察署
99年度偵緝字第514 號），提起上訴，本院管轄之第二審合議庭
判決如下：
    主  文
上訴駁回。
    事實及理由
一、本案經本院審理結果，認原審以被告鄭明聰基於幫助之意思
    ，參與真實姓名年籍不詳之人犯刑法第339 條第1 項之詐欺
    取財行為，依同法第30條第1 項前段之規定，論以幫助詐欺
    取財罪，判處拘役20日，如易科罰金，以新臺幣（下同）1,
    000 元折算1 日，其認事用法及量刑均無違誤，應予維持，
    爰逕引用原判決所記載之事實、證據及理由（如附件）。
二、檢察官上訴意旨略謂：被告將其所申辦行動電話SIM 卡交付
    詐騙集團成員，作為網際網路虛偽購物之聯絡電話，顯較一
    般交付金融帳戶者更無正當辯解之詞，被告於偵查時否認犯
    罪，而為：未曾申辦門號，亦未將證件交他人使用，然曾經
    遺失內有證件、皮包、手機等物之背包，並有報案及申請新
    身分證，但弄丟報案三聯單等辯詞，顯見犯後態度欠佳，未
    見悔意，被告犯行致告訴人陳依婷、王俊哲因受詐騙而先後
    匯款1,400 元及1,900 元至他人帳戶，被告並未與告訴人等
    達成和解，賠償分文，原審僅量處被告拘役20日，顯屬過輕
    ，難收懲戒及社會一般防衛之效云云。
三、本院查：
  (一)按刑罰之量定，乃屬法院自由裁量之職權，倘於法定刑度之
    內，斟酌刑法第57條所定情形，予以擇定，客觀上又無顯然
    濫權之情形，即無許當事人任憑主觀意見，指摘其違法、失
    當，資為合法上訴理由。又刑法第339 條第1 項所定之詐欺
    取財罪，法定本刑為5 年以下有期徒刑、拘役或科或併科1,
    000 元以下罰金。再依同法第30條第2 項之規定，幫助犯之
    處罰，得按正犯之刑減輕之。
  (二)本件原審係斟酌被告提供行動電話門號SIM 卡予他人從事詐
    財行為，所為影響社會正常交易安全，增加被害人等尋求救
    濟之困難，並使犯罪追查趨於複雜，對於社會金融秩序危害
    非輕，惟考量被告犯後於審判中終能坦承犯行，態度尚稱良
    好，及其犯罪之動機、目的與其生活狀況、智識程度等一切
    情狀，就被告所犯幫助詐欺取財罪，量處拘役20日。經核既
    在法定刑度之內，並針對被告所提供者係行動電話門號SIM
    卡、所為對於交易安全、被害人尋求救濟及金融秩序之危害
    ，及在原審中終能坦承之犯後態度等個案具體之情形而為衡
    量，並無檢察官所指未斟酌被告交付SIM 卡更無正當辯解及
    偵查中犯後態度欠佳之情。至檢察官雖另指：被告並未與告
    訴人等達成和解，原審量刑過輕云云。然審酌本案告訴人等
    所受之損害及被告係屬幫助犯罪之角色，縱使被告迄未與告
    訴人等達成和解，原審所量處之刑度亦尚無顯然失輕、失重
    而違反罪刑相當之原則。綜上所述，原審量刑既無違法，且
    客觀上尚難認有顯然濫權之情形，檢察官依憑主觀意見，指
    摘輕縱，不能認為有理由，應予駁回。
四、被告經合法傳喚，無正當理由不到庭，爰不待其陳述逕行判
    決。
據上論斷，應依刑事訴訟法第455 之1 第1 項、第3 項、第368
條、第373 條、第371 條，判決如主文。
本案經檢察官鄭嘉欣到庭執行職務。
中    華    民    國   100    年    11    月    29    日
                  刑事第二庭審判長法  官  李育仁
                                  法  官  陳介安
                                  法  官  李冠宜
以上正本與原本無異。
本件不得上訴。
                                  書記官  劉欣怡
中    華    民    國   100    年    12    月    1     日